臺灣雲林地方法院刑事判決　　　　　　　 96年度易字第284號
公　訴　人　臺灣雲林地方法院檢察署檢察官
被　　　告　丙○○
上列被告因竊盜案件，經檢察官提起公訴（96年度偵字第2170號
），於本院準備程序進行中，被告就被訴事實為有罪之陳述，經
合議庭裁定由法官一人獨任進行簡式審判程序，判決如下：
    主      文
丙○○攜帶兇器竊盜，共肆罪，各處有期徒刑柒月，扣案之活動
板手壹支、板手壹支、老虎夾子壹支，均沒收之。應執行刑有期
徒刑壹年，扣案之活動板手壹支、板手壹支、老虎夾子壹支，均
沒收之。
    事實及理由
一、犯罪事實：
    丙○○分別意圖自己不法所有，騎乘車牌號碼RZ-8379 號輕
    型機車，攜帶客觀上足對他人生命、身體、安全構成威脅，
    而可為兇器之活動板手1 支、板手1 支、老虎夾子1 支，先
    後於：
  (一)民國96年4 月14日下午3 時至4 時許，行經雲林縣四湖鄉○○村○○段38號乙○○所有之魚塭，以上開活動板手將該魚
    塭白鐵製水車軸心4 支拆卸後竊取之，於同日晚間7 時許，
    持至雲林縣臺西鄉舊泉州49號趙宏元所開設之「三榮資源回
    收場」，以每公斤新臺幣（下同）95元，共865 元之代價，
    變賣與不知情之趙宏元，所得供己花用。
  (二)96年4 月14日下午5 時許，騎乘前揭機車至崙北村溪崙段甲○○所承租之魚塭，以上開活動板手拆卸甲○○所有之三馬
    及五馬抽水馬達各1 部，白鐵製水風車葉片2 片、水風車軸
    心4 支等物品後竊取之，得手後於同年月16日晚間6 時許，
    持至雲林縣口湖鄉○○村○○路50號李秀盆之住處，以總金
    額1,160 元之代價變賣與不知情之李秀盆，所得供己花用。
  (三)96年4 月17日晚間6 時許，騎乘前揭機車至崙北村溪崙段某
    魚塭，以上開活動板手拆卸白鐵製水車軸心2 支後，竊取得
    手。
  (四)96年4 月17日晚間7 時許，騎乘前揭機車至崙北村溪崙段81
    號丁○○所有之魚塭，以上開活動板手拆卸白鐵製水車軸心
    1 支後，竊取得手，惟當場遭丁○○發覺後逃逸。
  (五)嗣於96年4 月17日晚間7 時某分許，將竊得前揭(四)之水車軸
    心1 支，連同前揭犯罪事實(三)所竊得之水車軸心2 支，持至
    「三榮資源回收場」以每公斤90元共630 元之代價販賣與不
    知情之趙宏元。而於同日晚間7 時30分許，丙○○返回丁○○之魚塭欲取回遺留在現場之衣物，為丁○○發覺並追問丙○○失竊之水車軸心是否為其所竊取，丙○○當場承認竊盜
    ，丁○○遂報警處理，經警在丙○○所騎乘之上開機車置物
    箱內，扣得活動板手1 支、板手1 支、老虎夾子1 支，並在
    前揭「三榮資源回收場」及李秀盆住處，查獲前述乙○○等
    人所失竊之物品。
二、認定犯罪事實所憑證據及理由：
  (一)證人趙宏元、李秀盆於警詢及檢察官面前之證述筆錄。
  (二)被害人乙○○、甲○○、丁○○於警詢之指訴筆錄。
  (三)雲林縣警察局臺西分局三崙派出所所製贓物認領保管單3 紙
    。
  (四)證物清單1紙。
  (五)現場照片10張。
  (六)活動板手1 支、板手1 支、老虎夾子1 支。
  (七)被告丙○○於警詢及檢察官面前之供述筆錄。
  (八)被告於本院審理時，對前開犯罪事實坦白承認，核與上揭證
    據資料相符，本案事證明確，被告犯行堪以認定，應予依法
    論科。
三、論罪科刑之理由：
  (一)扣案之活動板手1 支、板手1 支、老虎夾子1 支均屬鐵製品
    ，質地堅硬，業經本院當庭勘驗屬實，則客觀上足對他人生
    命、身體、安全構成威脅，而屬兇器無疑。則核被告所為，
    就犯罪事實(一)至(四)，皆係犯刑法第321 條第1 項第3 款攜帶
    兇器加重竊盜罪。又被告所犯上開4 罪，犯意各別，行為互
    殊，應予分論併罰。
  (二)審酌被告並無前科，有臺灣高等法院被告前案紀錄表在卷可
    考，素行不佳，一再竊取他人物品，為數不少，顯然皆缺乏
    自食其力賺取金錢並尊重他人財產權之觀念，造成民眾工作
    、生活諸多不便，難以輕縱，然被告年僅19歲，於本院審理
    時坦認犯行，已有悔意，及身體狀況等一切情狀，各量處如
    主文所示之刑。又刑罰之目的，是被告的再社會化，刑罰之
    輕重，就必須考量被告個人再社會化的可能性及實現的方式
    ，刑罰必須針對被告量身打造，促使被告重新認同法益的價
    值，預防被告再犯，此乃特別預防主義之重要內涵，任何人
    ，均非他人實踐之工具，法院不能僅藉著科以被告重刑，來
    達到抑止社會竊風之盛行，被告不是法院教化社會大眾的工
    具，殺一儆百不是現代刑罰存在之理由，亦非法院量刑之參
    考，因此，本案若於刑法修正前，被告本以連續犯之規定，
    論以1 罪，而得量處較輕之刑，然而，在修正後，將因數罪
    併罪致刑度過重，為避免罪刑失衡，造成徒以重刑制裁被告
    以遏止社會其他竊盜犯之現象，忽略其他教化被告之方式，
    而定其應執行刑如主文所示，檢察官請求量處被告有期徒刑
    1 年6 月，尚有過重，為本院所不採。
  (三)又活動板手1 支、板手1 支、老虎夾子1 支，為被告所有，
    且攜往現場供或預供竊取本案物品所用，業經被告供承在卷
    ，爰依刑法第38條第1項第2款，均宣告沒收之。
四、應適用之法律：
    依刑事訴訟法第273 條之1 第1 項、第299 條第1 項前段，
    、第321 條第1 項第3 款、第51條第5 款、第38條第1 項第
    2 款，判決如主文。
本案經檢察官梁義順到庭執行職務。
中　　華　　民　　國　　96　　年　　6 　　月　　29　　日
                  刑事第五庭   法  官   藍家偉
以上正本證明與原本無異。
如不服本判決，應於判決送達後10日內，向本院提出上訴狀。（
須附繕本）
                               書記官   徐基典
中　　華　　民　　國　　96　　年　　6 　　月　　29　　日
附錄本案論罪科刑法條全文：
刑法第321 條
犯竊盜罪而有左列情形之一者，處6 月以上、5 年以下有期徒刑
：
一  於夜間侵入住宅或有人居住之建築物、船艦或隱匿其內而犯
之者。
二  毀越門扇、牆垣或其他安全設備而犯之者。
三  攜帶兇器而犯之者。
四  結夥三人以上而犯之者。
五  乘火災、水災或其他災害之際而犯之者。
六  在車站或埠頭而犯之者。
前項之未遂犯罰之。
